# 求助陈版主：关于商业银行收回 90 天以上逾期贷款的会计处理

提问人：shenhf0705 时间：2017-05-23 16:38:26
商业银行收回逾期 90 天以上的逾期贷款，应先冲减本金还是先冲减利息。根据根据《金融企业会计制度》第 13 条的规定： 应计贷款和非应计贷款分别核算。非应计贷款是指贷款本金或利息逾期 90 天没有收回的贷款。应计贷款是指非应计贷款以外的贷款。当贷款的本金或利息逾期 90 天时，应单独核算。 当应计贷款转为非应计贷款时，应将已入账的利息收入和应收利息予以冲销。 从应计贷款转为非应计贷款后，在收到该笔贷款的还款时，首先应冲减本金；本金全部收回后，再收到的还款则确认为当期利息收入。 但是该制度已经被废止。新的准则中对该内容没有明确规定，请教陈版主，该事项如何处理合适，是否有相关文件或者条款做依据。谢谢。

回答人：chenyiwei
新准则下应按《企业会计准则第 22 号——金融工具确认和计量》中关于“以摊余成本计量的金融资产的减值”的相关规定处理，具体参考《讲解 2010 》P391～ 395 （含其中的举例）。